【裁判字號】    89,易,4541
【裁判日期】    900315
【裁判案由】    竊盜
【裁判全文】
台灣板橋地方法院刑事判決                        八十九年度易字第四五四一號
    公  訴  人  台灣板橋地方法院檢察署檢察官
    被      告  丙○○
右列被告因竊盜案件，經檢察官提起公訴（八十九年度偵字第一一二三八號），本院
判決如左：
    主  文
丙○○無罪。
    理  由
一、公訴意旨略以：被告丙○○與甲○○（另移由本院併案審理）共同基於意圖為自
    己不法所有之概括犯意，於民國（下同）八十九年間在台北縣三重市一帶，由甲
    ○○持自備可作為兇器使用之一字起子撬開汽車門鎖，竊取SONY、KENWOOD 廠牌
    之車裝音響，得手後再由被告丙○○運回位於台北縣三重市○○路一六四巷二十
    四號四樓之住處。事後由甲○○將竊得之物品出售圖利，並分配所得款項新台幣
    （下同）二千元予被告花用。嗣於八十九年六月八日一時十分許，經警在上址查
    獲，並扣得上開車裝音響二台。因認被告涉犯刑法第三百二十一條第一項第三款
    攜帶兇器竊盜之罪嫌。
二、按犯罪事實應依證據認定之，無證據不得推定其犯罪事實。又不能證明被告犯罪
    者，應諭知無罪之判決，刑事訴訟法第一百五十四條及第三百零一條第一項分別
    定有明文。次按認定犯罪事實，須依證據，而所謂證據，係指合法之積極證據就
    犯罪事實能為具體之證明者而言；又認定不利於被告之事實，須依積極證據，苟
    積極證據不足為不利於被告事實之認定時，即應為有利於被告之認定，更不必有
    何有利之證據，最高法院三十年上字第八一六號著有判例。再所謂「積極證據足
    以為不利被告事實之認定」，係指據為訴訟上證明之全盤證據資料，在客觀上已
    達於通常一般之人均不致於有所懷疑，而得確信被告確曾犯罪之程度，若未達到
    此一程度，而有合理懷疑之存在時，即無從為有罪之確信，此觀同院七十六年度
    台上字第四八九六號判意旨自明。又被告之自白不得作為有罪判決之唯一證據，
    仍應調查其他必要之證據，以察其是否與事實相符，刑事訴訟法第一百五十六條
    第二項定有明文。再共同被告不利於己之陳述，固得採為其他共同被告犯罪之證
    據，但此項不利之陳述，須無瑕疵可指，且就其他方面調查又與事實相符者，始
    得採為犯罪事實之認定，最高法院七十年度台上字第一一六號判例意旨可資參照
    。
三、本件公訴人認被告丙○○涉犯刑法竊盜之罪嫌，無非係以被告警訊之自白及共同
    被告甲○○於偵查中所述與共同被告甲○○於法務部調查局測謊鑑定以及並有車
    裝音響二台扣案為其主要論據。訊據被告丙○○堅決否認有何竊盜之犯行，並辯
    稱：伊並未與甲○○共同偷車，伊警訊筆錄並不實在，查獲之地址台北縣三重市
    ○○路一六四巷二十四號四樓係甲○○承租，伊係向甲○○借住，因甲○○之前
    要伊將車裝音響搬進屋內，伊才將車裝音響搬進屋內，伊並不知該車裝音響係甲
    ○○偷來的等語。經查：被告丙○○固於警訊筆錄供稱：「‧‧‧八十九年五月
    底和六月初在桃園市共竊三次，一次因有警報器而放棄，所竊取之自小客車車號
    我記不得，但我知道廠牌是三菱新型的車種，當我們得逞後，甲○○便馬上打電
    話通知買主‧‧‧約定在附近的停車場，而甲○○就會先將車內值錢的東西，如
    音響、ＣＤ車裝液音電視等拆下要我先搬回家，然後他再開車去交車，回來後每
    一部車他會分給我二千元，其他就是他自己的，至今我總共分得四千元」（見偵
    查卷第八頁）；惟於偵查中即否認有與甲○○共同行竊之犯行（見偵查卷第六十
    二頁），而共同被告甲○○初於偵查中經檢察官以音響等物何來及是否偷竊來的
    以及為何丙○○指證你竊盜，由他把風等情訊問，而供稱：「車牌是乙○○帶來
    的‧‧‧擴音器、ＶＣＤ、迷你電視是乙○○的，音響是我買回來改裝放在房間
    ‧‧‧不是，我沒有偷，也沒有叫他把風」（見偵查卷第八十八頁反面、第八十
    九頁），嗣後於偵查中卻供稱；「在三重偷車內音響二次，有一輛車音響賣掉後
    分給他二千元，另一台被警方查獲，是我一人偷的，他（指被告丙○○）幫我把
    音響帶回住處」，並於法務部調查局測謊鑑定時之偵訊要點，自承：「在台北地
    區共二件，只偷汽車音響」（見偵查卷第一０二頁、第一０九頁），然與被告於
    警訊筆錄中供述共偷竊三次，係偷竊汽車（還特別指明廠牌是三菱新型汽車）出
    售他人，於出售之前將車內值錢物品拆下等情不符；再共同被告甲○○供述只偷
    二次，一台車裝音響已賣掉，並分給被告丙○○二千元，另一台為警查獲，此不
    僅與被告丙○○供述總共分得四千元及為警查獲時有扣得廠牌為SONY及KENWOOD
    二台車裝音響顯有不符；況遍查全卷亦無被害人指訴有車裝音響遭被告所竊之筆
    錄。是公訴人所憑被告於警訊筆錄之自白及共同被告甲○○之供述，顯有瑕庛，
    已如上述，證據嫌有未足。此外復查無其他積極之證據足資證明被告有被訴竊盜
    之犯行，既不能證明被告犯罪，自應諭知被告無罪之判決。
據上論斷，應依刑事訴訟法第三百零一條第一項，判決如主文。
本案經檢察官謝岳龍到庭執行職務
中      華      民      國      九十        年    三      月    十五    日
                                      台灣板橋地方法院刑事第二庭
              法  官  潘  長  生
右正本證明與原本無異
如不服本判決，應於送達後十日內向本院提出上訴狀
                                          書記官  王  增  華
中      華      民      國      九十        年    三      月     十九   日


司法院資訊處製作；財團法人民間司法改革基金會備份。
